ru: Оборудование и технические изделия > Системы водоснабжения и водоотведения > Комплектующие и детали для сантехнического оборудования > Детали для душа > Души с электроподогревом и повышением напора воды: Души со смесителями; Души с повышением напора воды
fr: Quincaillerie > Plomberie > Pièces et matériel de plomberie > Pièces de douches > Chauffe-eau électriques instantanés et jets haute pression: Douches mixtes; Douches électriques
ro-RO: Feronerie > Instalații sanitare > Accesorii de feronerie și piese pentru instalații sanitare > Piese pentru dușuri > Dușuri electrice și cu presiune: Dușuri cu robinet de mixare; Dușuri sub presiune
hr-HR: Željezarija > Vodoinstalaterska oprema > Oprema i dijelovi za vodoinstalatersku opremu > Dijelovi tuša > Električni tuševi i tuševi s pumpom za povećenje tlaka vode: Tuševi s miješalicom; Tuševi s pumpom za povećenje tlaka vode
zh-TW: 硬體 > 管線 > 衛生器具和零件 > 衛浴零件 > 溫度控制/水壓控制淋浴器: 冷熱淋浴器; 加壓淋浴器
en: Hardware > Plumbing > Plumbing Fixture Hardware & Parts > Shower Parts > Electric & Power Showers: Mixer Showers; Power Showers
hu: Hardver > Vízvezeték > Vízvezeték-szerelvény-hardver és -alkatrészek > Zuhanyalkatrészek > Elektromos és erős zuhanyok: Keverő zuhanyok; Erős zuhanyok
sl-SI: Gradbena oprema > Vodovod > Strojna oprema in deli za vodovodne napeljave > Deli za prho > Električne prhe in visokotlačne prhe: Mešalne prhe; Visokotlačne prhe
pt-BR: Ferragens > Encanamento > Peças e ferragens para fixação de encanamento > Peças para chuveiro > Chuveiros elétricos e pressurizados: Chuveiros misturadores; Chuveiros pressurizados
ja: DIY用品 > 水道設備 > 配管固定具・パーツ > シャワー関連パーツ > 電気式シャワー: ミキサーシャワー; パワーシャワー
vi: Phần cứng > Đường ống > Bộ phận và phần cứng của thiết bị đường ống > Phụ kiện vòi hoa sen > Vòi hoa sen điện: Vòi sen trộn; Vòi sen tăng áp
sv: Metallprodukter > Rörmokeri > Vattenkransutrustning och -delar > Duschtillbehör > Elektriska duschar och powerduschar: Duschblandare; Kraftduschar
it: Articoli di ferramenta > Prodotti idraulici > Ferramenta per la riparazione di impianti idraulici > Componenti doccia > Docce elettriche: Docce con miscelatore; Docce multigetto
ko: 철물 > 배관 > 배관 시설 장비/부품 > 샤워실 부품 > 전기 샤워기/동력 샤워기: 믹서 샤워기; 동력 샤워기
fi: Rakentaminen > Putkityöt > Putkien kiinnitys ja osat > Suihkuosat > Sähkösuihkut: Sekoitinsuihkut; Tehosuihkut
th: ฮาร์ดแวร์ > ระบบท่อประปา > ฮาร์ดแวร์และชิ้นส่วนสำหรับงานท่อ > ชิ้นส่วนฝักบัว > เครื่องทำน้ำอุ่นและเครื่องปรับแรงดันน้ำ: ฝักบัวผสม; ฝักบัวแรงดันสูง
de: Heimwerkerbedarf > Sanitär > Zubehör für sanitäre Anlagen > Duscharmaturen > Elektrische & Powerduschen: Duschen mit Mischbatterien; Hochdruckduschen
pt-PT: Equipamento > Canalização > Peças e equipamento de fixação de canalização > Peças de duche > Chuveiros de alta pressão e elétricos: Chuveiros misturadores; Chuveiros potentes
sk-SK: Náradie > Vodoinštalačné práce > Príslušenstvo a diely pre vodovodné armatúry > Sprchové diely > Elektrické sprchové systémy: Zmiešavacie sprchové systémy; Elektrické sprchové systémy
el: Υλικά κατασκευών > Υδραυλικές εγκαταστάσεις > Εξαρτήματα & ανταλλακτικά υδραυλικών ειδών > Ανταλλακτικά ντους > Ηλεκτρικοί καταιονητήρες (ντους): Καταιονητήρες (ντους) με μίκτη; Ηλεκτρικοί καταιονητήρες
da: Isenkram > Sanitet > Dele til sanitære installationer > Brusebad – tilbehør > Elektriske brusere: Mixer-brusere; Power-brusere
cs: Kutilství a řemeslo > Vodoinstalace > Instalatérské potřeby a součástky > Sprchové armatury > Sprchy s ohřevem nebo čerpadlem: Sprchy se směšovací baterií; Tlakové sprchy
es: Bricolaje > Fontanería > Piezas y herramientas para componentes de fontanería > Artículos de ducha > Duchas eléctricas y a presión: Duchas mezcladoras; Duchas eléctricas
bg-BG: Железария > Водоснабдяване и канализация > Аксесоари и части за ВиК оборудване > Части за душ > Електрически и мощни душове: Душове със смесител; Мощни душове
zh-CN: 五金/硬件 > 管道 > 水管装置和部件 > 淋浴部件 > 电热淋浴器: 混合淋浴器; 强力淋浴器
nl: Bouwmaterialen > Loodgieterswerk > Onderdelen voor sanitair > Doucheonderdelen > Elektrische en krachtdouches: Mengdouches; Krachtdouches
nb: Maskinvare > Rørlegging > Utstyr og deler for rørmontering > Dusjdeler > Elektriske dusjer og pumpedusjer: Blandebatterier; Pumpedusjer
tr: Hırdavat > Sıhhi tesisat > Su Tahliye Teçhizatı ve Parçaları > Duş Parçaları > Elektrikli Isıtıcılı ve Pompalı Duşlar: Bataryalı Duşlar; Basınçlı Duşlar
lt-LT: Techninė įranga > Santechnika > Santechnikos įranga ir dalys > Dušo dalys > Elektriniai ir siurbliniai dušai: Dušai su maišytuvu; Siurbliniai dušai
pl: Sprzęt > Systemy hydrauliczne > Armatura wodociągowa i części > Części do prysznica > Baterie prysznicowe elektryczne i wysokociśnieniowe: Zestawy prysznicowe; Baterie wysokociśnieniowe